# 递延纳税的会计处理

提问人：旅徒 时间：2018-02-04 15:39:04
A公司以子公司股权对外出资，形成投资收益 1 亿元，属于《国家税务总局关于非货币性资产投资企业所得税有关征管问题的公告》
（国家税务总局公告 2015 年第 33 号）规定的非货币资产对外投资行为，可自确认非货币性资产转让收入年度起不超过连续 5 个纳税年度的期间内，分期均匀计入相应年度的应纳税所得额，按规定计算缴纳企业所得税。请教陈版，由于当期A公司在计算缴纳所得税时，只将 2000 万元（ 1 亿元/5年）计入了应纳税所得额，其余 8000 万元未确认对应的所得税费用，即当期至确认了 500 万元的所得税费用（=2000*25%）。请问该事项是否构成应纳税暂时性差异，并作为递延所得税负债进行核算？还是正常按照投资收益全额计提所得税，并作为应交税费-所得税核算，只是缴纳时分期缴纳？

回答人：chenyiwei
因为该事项是税法许可的递延纳税，不构成本年度的现时纳税义务，因此剩余 8000 万元所得额对应的税款 2000 万元应确认递延所得税负债，而不是直接确认为应交税费。以后 4 年内，每年一方面要转回对应的递延所得税负债，另一方面确认本年度的纳税义务，即： 借：递延所得税负债 500 贷：所得税费用——递延所得税费用 500 借：所得税费用——当期所得税费用 500 贷：应交税费——应交企业所得税 500